【裁判字號】    98,消債清,304
【裁判日期】    990122
【裁判案由】    清算事件
【裁判全文】
台灣台中地方法院民事裁定           98年度消債清字第304號
    聲  請  人
    即  債務人  壬○○
    相  對  人
    即  債權人  華南商業銀行股份有限公司
    法定代理人  王濬智
    代  理  人  洪明宏
    相  對  人
    即  債權人  台北富邦商業銀行股份有限公司
    法定代理人  己○○
    代  理  人  陳朝舜
    相  對  人
    即  債權人  國泰世華商業銀行股份有限公司
    法定代理人  丙○○
    代  理  人  許雅蘋
    相  對  人
    即  債權人  戊○(台灣)商業銀行股份有限公司
                （含「美商戊○銀行股份有限公司」）
    法定代理人  乙○○
    相  對  人
    即  債權人  渣打國際商業銀行股份有限公司
    法定代理人  辛○○
    代  理  人  陳毅鴻
    相  對  人
    即  債權人  香港商香港上海匯豐銀行股份有限公司
                （原「中華商業銀行股份有限公司」）
    法定代理人  韋力行
    相  對  人
    即  債權人  板信商業銀行股份有限公司
    法定代理人  癸○○
    相  對  人
    即  債權人  台中縣石岡鄉農會
    法定代理人  丁○○
    相  對  人
    即  債權人  遠東國際商業銀行股份有限公司
                （原「友邦國際信用卡股份有限公司」）
    法定代理人  洪信德
    代  理  人  趙景武
    相  對  人
    即  債權人  玉山商業銀行股份有限公司
    法定代理人  黃永仁
    代  理  人  謝天時
    相  對  人
    即  債權人  萬泰商業銀行股份有限公司
    法定代理人  韓傑輔
    代  理  人  王裕仁
    相  對  人
    即  債權人  大眾商業銀行股份有限公司
    法定代理人  陳建平
    代  理  人  林錦田
    相  對  人
    即  債權人  日盛國際商業銀行股份有限公司
    法定代理人  陳  棠
    代  理  人  甲○○
    相  對  人
    即  債權人  中國信託商業銀行股份有限公司
    法定代理人  庚○○○○
    代  理  人  鄭資華
上列當事人因消費者債務清理事件聲請清算，本院裁定如下：
    主    文
債務人壬○○自中華民國99年1月22日16時起開始清算程序。
    理    由
一、按法院開始清算程序之裁定，應載明其年、月、日、時，並
    即時發生效力，消費者債務清理條例第83條第 1項定有明文
    。
二、本件聲請人即債務人聲請意旨略以：因聲請人之財產及收入
    不足以清償債務，前曾依照中華民國銀行公會會員辦理消費
    金融案件無擔保債務協商機制與金融機構成立協商，協商條
    件為月付新台幣23,851元，惟因聲請人當時在永全豐公司上
    班，每月平均收入約13,000元至19,500元，聲請人收入無法
    履行協商約定，故聲請人無力繼續履行原協商條件，顯係因
    非可歸責於己之事由致履行有重大困難，又聲請人即債務人
    又未經法院裁定開始更生程序或許可和解或宣告破產，爰聲
    請清算等語。
三、經查：債務人所主張之上開事實，業據提出戶籍謄本、身分
    證、債權人清冊（債務 1,516,151元）、財產及收入狀況說
    明書、財團法人金融聯合徵信中心當事人綜合信用報告--債
    務清理條例前置協商專用債權人清冊、協議書、無擔保債務
    還款計劃、財政部台灣省中區國稅財產歸屬資料清清單（含
    配偶、子女）、財政部臺灣省中區國稅局96年、97年度綜合
    所得稅各類所得資料清單（含配偶、子女）、土地登記謄本
    （台中縣石岡鄉○○段435地號、439地號）、存摺影本、政
    府開發新社區出租住宅租賃契約書影本、台中縣政府函、台
    灣台中地方法院民事執行處強制執行金額計算書分配表附卷
    為證，此外本件又查無聲請人即債務人有消費者債務清理條
    例第6條第3項、第8條或第82條第2項所定駁回清算聲請之事
    由存在，則聲請人即債務人聲請清算，應屬有據，爰裁定如
    主文。
中    華    民    國    99    年    1     月    22    日
                  民事庭法  官  顏世傑
上為正本係照原本作成
本件不得抗告
中    華    民    國    99    年    1     月    22    日
                        書記官  劉玥秀

司法院資訊處製作；財團法人民間司法改革基金會備份。
